

Eduardo Facundo Mariani

Tecnologías con las que he trabajado.

- Python
- SQL
- Excel
- HTML
- CSS
- -JavaScript

Aptitudes

- Ágil en la resolución de problemas.
- Autodidacta
- Habilidades analíticas.
- Perfeccionamiento continuo.
- Habilidades comunicativas y gestión de personal/clientes.
- Trabajo en equipo

Idiomas

- Ingles intermedio B1

CONTACTO

Cel: +54 9 351 5052387

e-Mail: efmariani@gmail.com

Localidad: Córdoba, Capital.



Años de experiencia manejando distintas áreas, me permiten valorar y entender la importancia de tener un manejo adecuado de los datos para la toma de decisiones. Esta visión global que me permite dar rápidas y practica respuestas a los desafíos.

Actualmente me interesa ingresar a un puesto que me brinde la posibilidad de ganar experiencia y así desarrollarme en esta apasionante área.

EXPERIENCIA PROFESIONAL

DAP Service SRL - Gerente de Servicios post venta.

San Luis, San Luis 01/2019 - Actual

Tareas:

- Resolución de problemas operativos a nivel nacional.
- Colaboración en el análisis y negociación de contratos.
- Estudios de eficiencia destinados a mejorar la calidad y los márgenes de retorno.
- Comunicación eficiente con clientes y resolución de conflictos internos/externos.
- Resolución de problemas operativos e imprevistos.

DAP Service SRL – Supervisor de Servicio de Mantenimiento

San Luis, San Luis 01/2016 - 12/2018

Tareas

- Formación de operarios en técnicas de mantenimiento y protocolos.
- Supervisión de las operaciones en términos de calidad.
- Revisión y actualización de los procedimientos de instalación y mantenimiento.
- Coordinación del personal para cumplir con objetivos.

DAP Service SRL - Técnico en Mantenimiento.

San Luis, San Luis 01/2012 - 12/2016

Tareas:

- Mantenimiento de instrumental de laboratorio.
- Especialidad em sistemas Siemens, Biomerieux, Mindray y Wienner
- Áreas de Hematología, química, bacteriología, hormonas y serología.

EDUCACIÓN

Ingeniería Biomédica

Universidad Nacional de Córdoba, en proceso de tesis.

Data Science

Icaro - Universidad Nacional de Córdoba.

Desarrollo Web Full Stack

Icaro - Diplomatura de la Universidad Nacional de Córdoba. (En Curso).